【裁判字號】    95,聲,231
【裁判日期】    950615
【裁判案由】    返還提存物
【裁判全文】
臺灣嘉義地方法院民事裁定  95年度聲字第231號
聲  請  人  寶華商業銀行股份有限公司
           (原泛亞商業銀行股份有限公司)
                        5樓
法定代理人  丁○○
代  理  人  乙○○
相  對  人  甲○○
            丙○○
上列當事人間聲請返還提存物事件，本院裁定如下：
    主  文
聲請人關於為相對人丙○○於本院九十五年度存字第四九七號提
存事件所提存之擔保物中央政府建設公債八十八年度甲類第一期
債票面額新臺幣壹拾萬元券壹張，准予返還。
聲請人其餘聲請駁回。
聲請程序費用由相對人丙○○負擔。
    理  由
一、供擔保人證明受擔保利益人同意返還者，法院應依供擔保人
    之聲請，以裁定命返還其提存物或保證書；上開規定，於其
    他依法令供訴訟上之擔保者準用之。民事訴訟法第一百零四
    條第一項第二款、同法第一百零六條分別定有明文。
二、聲請意旨略以：聲請人前依鈞院九十五年度裁全字第七五一
    號民事裁定，提供如主文第一項所示之提存物後，聲請就相
    對人丙○○之財產予以假扣押，並經鈞院以九十五年度執全
    字第四二六號假扣押執行在案。茲因相對人丙○○已出具同
    意書同意聲請人取回本件擔保物，為此請求返還上開提存物
    等語，並提出假扣押裁定及執行聲請狀、本院九十五年度裁
    全字第七五一號裁定及九十五年度存字第四九七號提存書、
    查封登記書影本各一份、相對人丙○○出具之同意書及印鑑
    證明正本各一份為證。
三、聲請人上揭主張，經本院依職權調閱本院九十五年度裁全字
    第七五一號、九十五年度執全字第四二六號假扣押保全程序
    暨執行卷、九十五年度存字第四九七號擔保提存卷等核閱屬
    實，而相對人即受擔保利益人丙○○同意聲請人取回上開擔
    保物乙節，亦據聲請人提出相對人丙○○之同意書及印鑑證
    明在卷可憑。是依首揭規定，聲請人對於相對人丙○○部分
    之聲請為有理由，應予准許。
四、至聲請人並未對相對人甲○○之財產聲請本院實施假扣押執
    行程序，即撤回對甲○○之假扣押執行聲請，復經本院執行
    處發給實施假扣押程序前撤回證明書等情，經本院調閱上開
    卷宗核閱屬實，本得依修正前民事訴訟法第一百零四條第三
    項規定，逕向本院提存所聲請發還提存擔保物，毋庸裁定，
    惟修正前民事訴訟法第一百零四條第三項之規定，業經民國
    九十二年二月六日總統公布刪除，九十二年九月一日起施行
    ，其刪除理由係以此情形是否得逕行聲請提存所發還擔保金
    ，屬提存範疇，然提存法並未增訂此情形是否得逕行聲請提
    存所發還擔保金，乃為法律所未規定之事項。提存所是否得
    逕行發還提存物，應由提存所自行審酌，是聲請人對於相對
    人甲○○部分之請求，應予駁回。
五、依民事訴訟法第九十五條、第七十九條，裁定如主文。
中    華    民    國    95    年    6     月    15    日
                  民事第一庭  法  官  陳端宜
上為正本係照原本作成。
如對本裁定抗告須於裁定送達後10日內向本院提出抗告狀。
中    華    民    國    95    年    6     月    15    日
                              書記官  洪麗惠


司法院資訊處製作；財團法人民間司法改革基金會備份。
